【裁判字號】    89,交訴,54
【裁判日期】    890714
【裁判案由】    公共危險
【裁判全文】
臺灣新竹地方法院刑事判決                          八十九年度交訴字第五四號
    公  訴  人  臺灣新竹地方法院檢察署檢察官
    被      告  甲○○
右被告因公共危險等案件，經檢察官提起公訴（八十九年度偵字第一六一二號），本
院判決如左：
    主  文
甲○○服用酒類，不能安全駕駛動力交通工具而駕駛，累犯，處有期徒刑參月；又以
他法致生往來之危險，累犯，處有期徒刑伍月。應執行有期徒刑柒月。
    事  實
一、甲○○曾因違反肅清煙毒條例案件，經臺灣板橋地方法院判處有期徒刑四年確定
    ，於民國八十六年七月十六日縮短刑期假釋出獄，刑期至八十八年七月二十九日
    縮刑期滿，未經撤銷假釋以已執行論，猶不知悔改，明知飲酒後駕車將導致其注
    意能力減低、反應能力變慢，在此時仍駕車行駛於馬路上，隨時有致他人於死、
    傷之危險，且道路交通管理處罰條例定有於飲酒後呼氣之酒精濃度達每公升空氣
    含Ｏ‧二五毫克時即不得駕車之規定，竟仍在民國八十九年三月十三日凌晨零時
    許至同日凌晨三時許，與友人在苗栗縣頭份鎮某處飲酒，並酒醉後（未達心神喪
    失或精神耗弱之程度）不能安全駕駛動力交通工具之狀況下，猶駕駛車號Ｖ六─
    四三三九號自小客車先沿國道一號高速公路往北方向行駛，經新竹系統交流進入
    國道三號高速公路北上，欲返回其在台北縣板橋市之住處，嗣於同日凌晨四時八
    分許，行經國道三號高速公路北向九十公里（新竹縣芎林鄉境內）處，因遭不詳
    人士所駕駛之不詳車號自小客車不當超車而切入其所行駛之車道內，致擦撞甲○
    ○所駕之上開自小客車，經甲○○鳴按喇叭，該車置之不理，其明知行駛於供公
    眾往來之高速公路上，來往車輛車速快且頻繁，甲○○在心生腦怒之情況下，竟
    不顧可能發生往來車輛追撞之肇事危險，於超越該不詳車號之自小客車後，隨即
    在該車前方作驟然減速停車之行為，逼迫該車停於內線車道上，嚴重影響用路人
    車之安全，致生該路段人車往來之危險。適為正於該路段執行巡羅難勒務之內政
    部警政署國道公路警察局第六警察隊竹林分隊警員黃相輔、張櫻桃等人發現而追
    攔稽查，旋於同日凌晨四時十三分，在國道三號高速公路北向八十二公里處攔停
    甲○○所駕駛之前開自小客車，發現其滿身酒味，經以酒精測定器當場測試其呼
    氣之酒精濃度，竟高達每公升空氣含Ｏ‧五七毫克之濃度。
二、案經內政部警政署國道公路警察局第六警察隊報告台灣新竹地方法院檢察署檢察
    官偵查起訴。
    理  由
一、右揭事實，業據被告甲○○於警訊及偵、審中供承不諱，核與內政部警政署國道
    公路警察局第六警察隊竹林分隊警員黃相輔、張櫻桃二人出具之報告書所述情節
    相符，並有序號四二一０號之酒精呼氣濃度測定紙一紙及內政部警政署國道公路
    警察局公警局交字第Ｚ00000000號、Ｚ00000000號舉發違反道
    路交通管理事件通知單二紙附卷可稽。按酒精濃度呼氣已達每公升零點五五毫克
    時，肇事率為一般正常人之十倍，有法務部八十八年五月十八日所發之法八八檢
    字第００一六六九號函在卷為憑，是被告服用酒類已至不能安全駕駛之事實，應
    堪以認定。又高速公路為國內南北往來之交通要道，行駛於高速公路上之車輛快
    速且頻繁，被告在高速公路上以驟然減速停車之行為，欲逼迫其他車輛停於高速
    公路之內線車道上，其行為足以遮斷或阻礙公眾往來之通行，且有發生往來車輛
    追撞肇事造成公眾往來之之危險，此為眾所週知之事，是被告之前揭行為已足認
    有發生公眾往來安全之危險。從而，本件事證明確，被告前開犯行，均堪認定。
二、核被告甲○○所為，係犯刑法第一百八十五條之三之服用酒類不能安全駕駛動力
    交通工具而駕駛罪及第一百八十五條第一項之妨害公眾往來安全罪。被告所犯前
    開二罪，犯意各別，行為互殊，應分論併罰。查被告曾因違反肅清煙毒條例案件
    ，經臺灣板橋地方法院判處有期徒刑四年確定，於八十六年七月十六日縮短刑期
    假釋出獄，刑期至八十八年七月二十九日縮刑期滿，未經撤銷假釋以已執行論，
    此有臺灣新竹地方法院檢察署刑案資料查註紀錄表、臺灣高等法院被告全國前案
    紀錄表在卷可憑，其於刑之執行完畢，五年以內再犯本件上開有期徒刑以上之罪
    ，為累犯，均應依刑法第四十七條規定加重其刑。爰審酌被告品性、僅因擦撞竟
    罔顧往來人車之安全，於公眾往來之高速公路上以驟然減速停車之方式而壅擠之
    ，並致生往來用路人車之危險、犯罪之動機、目的、手段暨其犯罪後態度尚可等
    一切情狀，分別量處如主文所示之刑，並定其應執行之刑，以示懲儆。
據上論斷，依刑事訴訟法第二百九十九條第一項前段，刑法第一百八十五條第一項、
第一百八十五條之三、第四十七條、第五十一條第五款，罰金罰鍰提高標準條例第一
條前段，判決如主文。
本案經檢察官林李嘉到庭執行職務。
中      華      民      國     八十九     年     七     月    十四    日
                                臺灣新竹地方法院交通法庭
                                    法    官  謝  永  昌
右正本證明與原本無異。
如不服本判決，應於判決送達後十日內向本院提出上訴狀( 應附繕本 )，上訴於
臺灣高等法院。
                                    書 記 官  陳  凰  榆
中      華      民      國     八十九     年     七     月    十四    日
附錄：
刑法一百八十五條之三
服用毒品、麻醉藥品、酒類或其他相類之物，不能安全駕駛動力交通工具而駕駛者，
處一年以下有期徒刑、拘役或三萬元以下罰金。
刑法第一百八十五條第一項
損壞或壅塞陸路、水路、橋樑或其他公眾往來之設備或以他法致生往來之危險之者，
處五年以下有期徒刑，拘役或五百元以下罰金。


司法院資訊處製作；財團法人民間司法改革基金會備份。
